臺灣高等法院高雄分院刑事裁定　　　　　　　　　　　九十三年度聲再字第七六號
　　再審聲請人
　　即受判決人　甲○○
右列聲請人因妨害投票等案件，對於本院九十三年度選上重訴字第一、二號中華民國
九十三年四月二十二日確定判決（臺灣高雄地方法院九十二年度選重訴字第一、二號
、臺灣高雄地方法院檢察署九十一年度選偵字第三一八號、九十二年度選偵字第十、
十一、十二、第十四至二三、二七、第三一至三五、第三七至四九、第六十號、第八
一、八二號），聲請再審，本院裁定如左：
      主  文
再審之聲請駁回。
      理  由
一、聲請意旨：如附件再審聲請狀所載。
二、按不得上訴於第三審法院之案件，除刑事訴訟法第四百二十條規定外，其經第二
    審確定之有罪判決，如就足生影響於判決之重要證據漏未審酌者，亦得為受判決
    人之利益，聲請再審，同法第四百二十一條定有明文。所謂漏未審酌，乃指其證
    據在前訴訟程序已發現並提出於法院，法院未予審酌而言，苟被捨棄之證據，已
    於理由內敘明其捨棄之理由者，即非漏未審酌。又所謂重要證據，必須該證據已
    足認定受判決人應受無罪、或免訴、或輕於原審所認定之罪名方可，如該證據縱
    經審酌仍不足以推翻原審所認定罪刑者，即非足生影響於原判決之重要證據，自
    不得據以聲請再審。
三、本件聲請人主張證人李銘丁、呂憲政、謝麗凰、吳益政之證詞為漏未審酌之重要
    證據而聲請再審云云。惟查：
（一）本院九十三年度選上重訴字第一、二號刑事確定判決，認定聲請人於九十一年
      十二月二十三日下午五點五分至十分間，駕駛休旅車至高雄市○○○路底快樂
      電台附近，收受吳德美指示賢繼禹、黃信中所交付選舉朱安雄為議長之賄款新
      台幣（下同）五百萬元後開車離去，聲請人收受賄款後，即依約於九十一年十
      二月二十五日正、副議長選舉時，投票圈選朱安雄，使朱安雄得以順利當選高
      雄市第六屆議會議長，聲請人犯刑法第一百四十三條第一項之有投票權人收受
      賄賂而許以其投票權為一定之行使罪。原判決已於理由中說明，係依據賢繼禹
      、黃信中之供詞而認定聲請人駕駛休旅車至上開地點收取賄款，且賢繼禹、黃
      信中於一審法院審理中經指認ＺＭ－０四五一號休旅車之照片後，均指認車型
      無誤，準此，原判決就該事實已詳予調查審酌。至聲請人所舉證人李銘丁、呂
      憲政於審理中證述：九十一年十二月二十三日ＺＭ－０四五一號休旅車在立法
      委員邱毅服務處待命，不曾出借予他人使用云云（如附件所示），經核與證人
      簡文煌之證詞完全相同，而證人簡文煌之證詞已經原判決於理由中說明難予採
      信，則證人李銘丁、呂憲政所為相同之證詞，自亦無法推翻原判決之認定。另
      聲請人主張之證人謝麗凰於審理時證述：九十一年十二月二十三日聲請人係乘
      坐墨綠色ＬＥＸＵＳ轎車前往高雄市議會，並乘坐該車離去云云，核與認定聲
      請人駕駛休旅車前往現場收受賄款犯行並無直接關係，上開證言縱經審酌，仍
      無法推翻原判決所認定之聲請人於九十一年十二月二十三日下午五點五分至十
      分間，駕駛休旅車至高雄市○○○路底快樂電台附近，收受議長選舉之賄款五
      百萬元等事實。證人李銘丁、呂憲政、謝麗凰之證詞，顯非足生影響原判決之
      重要證據。
（二）關於證人吳益政於一審法院審理中之證詞部分，原判決理由中已說明證人吳益
      政係經由通聯紀錄顯示始憶起九十一年十二月二十三日有以電話約聲請人，且
      其對於當日發生之事情已呈現記憶模糊而無法對當日事實真象為完整描述之現
      象，因認證人吳益政之證言難為聲請人未隨同賢繼禹前往取得賄款之有利證詞
      。原判決業已審酌證人吳益政之證詞，並說明其證詞不足採之理由，已然明確
      ，證人吳益政之證詞應非「漏未審酌之證據」，殆無疑義。聲請人對於證人吳
      益政證詞之證明力再事爭執，顯非適法之再審理由。
（三）綜上所述，聲請人所舉聲請再審之理由，核與上開法條規定不符，本件再審之
      聲請，為無理由，應予駁回。
四、據上論結，應依刑事訴訟法第四百三十四條第一項裁定如主文。
中      華      民      國    九十三    年      六      月    二十九    日
                              臺灣高等法院高雄分院刑事第六庭
                                  審判長法官  王憲義
                                        法官  張盛喜
                                        法官  范惠瑩
右正本證明與原本無異。
不得抗告。
                                  法院書記官  呂明燕
中      華      民      國    九十三    年      六      月    二十九    日
